臺灣橋頭地方法院民事裁定　　　　　　　110年度聲再字第3號
再審聲請人　黃楷筑　

兼　法　定
代　理　人　林斈珈　
上列當事人間請求損害賠償事件，再審聲請人對於民國110 年6
月24日本院110 年度小上字第28號確定裁定聲請再審，本院裁定
如下：
    主  文
再審之聲請駁回。
再審聲請訴訟費用由再審聲請人負擔。
    理  由
一、按再審之訴，應於30日之不變期間內提起；前項期間自判決
    確定時起算，判決於送達前確定者，自送達時起算；其再審
    之理由發生或知悉在後者，均自知悉時起算，民事訴訟法第
    500 條第1 項、第2 項前段分別定有明文。又對於確定裁定
    而有第496 條第1 項或第497 條之情形者，得準用再審程序
    之規定，聲請再審，民事訴訟法第507 條亦有明文。經查，
    本件再審聲請人對於本院110 年度小上字第28號確定裁定聲
    請再審，經本院於民國110 年6 月24日以原確定裁定駁回其
    再審之聲請，原確定裁定於110 年7 月1 日送達後，再審聲
    請人於107 年7 月13日具狀聲請再審，有原確定裁定、送達
    證書及本院收狀戳章在卷足稽，核未逾30日之不變期間，先
    予敘明。
二、按再審之訴不合法者，法院應以裁定駁回之，民事訴訟法第
    502 條第1 項定有明文。又民事訴訟法第496 條第1 項第1
    款所謂適用法規顯有錯誤者，係指確定判決所適用之法規顯
    然不合於法律規定，或與司法院現尚有效及大法官會議之解
    釋顯然違反者，或消極的不適用法規，顯然影響裁判者而言
    ，不包括判決理由矛盾、理由不備、漏未斟酌證據及認定事
    實錯誤之情形在內（司法院大法官釋字第177 號解釋、最高
    法院60年台再字第170 號、63年台上字第880 號判決先例參
    照）。
三、本件再審聲請意旨略以：再審聲請人對於本院岡山簡易庭11
    0 年度岡小字第183 號判決（下稱第一審判決）不服，已於
    上訴理由明確指出第一審判決違反經驗法則、論理法則之處
    ，原確定裁定竟以民事訴訟法第469 條第6 款不在準用之列
    ，拒絕審酌第一審判決不合理之處，原確定裁定仍應依民事
    訴訟法第468 條規定加以判斷是否有適用法律不當之情事，
    原確定裁定均無對此部分加以審查，且再審聲請人亦有具體
    提出第一審判決有違經驗法則及論理法則之問題，亦不見原
    確定裁定加以審酌，顯係適用法令有所錯誤。再者，再審聲
    請人要求調查新證據，係因第一審未使雙方對此重要爭點表
    示意見，即率而進行結案，自行認定雙方之肇責，有未與
    當事人完全辯論之違誤，且原確定裁定有違反經驗法則、論
    理法則重大違誤，再審聲請人方提出調查證據之請求，藉以
    維護保障其訴訟權，已合於相關規定。然原確定裁定不加以
    審酌第一審判決有無違法之處，逕自拒絕再審聲請人之請求
    ，適用法律顯有違誤等語，爰依民事訴訟法第507 條準用同
    法第496 條第1 項第1 款之規定，對原確定裁定聲請再審，
    求予廢棄等語。
四、經查，再審聲請人主張第一審判決違反經驗法則、論理法則
    ，係就第一審法院取捨證據、認定事實再予爭執，第一審判
    決已於理由欄內詳予說明，再審聲請人以此為上訴理由，顯
    未具體指明第一審判決有何判決違背法令之處。又再審聲請
    人於前審聲請調查證據，參酌民事訴訟法第436 條之28之規
    定，小額訴訟事件之當事人於第二審程序不得提出新攻擊或
    防禦方法，而再審聲請人聲請調查證據，既屬提出新攻擊防
    禦方法，依上開規定，自非合法。是原確定裁定以再審聲請
    人未合法表明上訴理由，認其上訴不合法，以裁定予以駁回
    ，即屬有據。聲請再審意旨係就第一審認定事實部分再予爭
    執，以原確定裁定違反經驗法則、論理法則為由，並非指明
    原確定裁定有何違背法令及其具體情事，是聲請人據此聲請
    再審，尚非可採。
五、據上論結，本件聲請再審為不合法，裁定如主文。
中    華    民    國   110    年    10    月    14    日
                  民事第三庭  審判長法  官  張維君
                                    法  官  楊捷羽
                                    法  官  王碩禧
正本係照原本作成。
本裁定不得抗告。
中    華    民    國   110    年    10    月    14    日
                                    書記官  陳韋伶